# 合并现金流量表附表的编制

提问人：wongfayeseung 时间：2012-09-03 20:39:05
最近在做一家公司的合并报表。编制现金流量表附表的时候发现一个有趣的问题： 首先说一下公司情况：母公司+4个全资子公司+1个控股子公司 各单体现金流量表和附表都已经编制完成，并且与报表勾稽。 母子公司之间内部购销没有未实现内部交易损益 期末只有其他应收和其他应付（假设均为 4000 万）， 而且这些往来都是母公司其它应付子公司。已经合并抵消。 我编制现流表附表的方法是：各家现流表附表相加 “经营性应收项目的减少”的调整数是加上抵消的 4000 万 “经营性应付项目的增加”的调整数是减去抵消的4000 万 这样算出来的结果，与用合并报表计算出来的经营性应收应付相差 1000 万元以上 差额特别巨大。正常来说，这样计算出来的结果应该没有差异。 求高手解释。

回答人：chenyiwei
赞同楼上意见，建议检查在编制合并现金流量表的间接法部分时，对上年度末抵销的内部往来余额是否也同样予以了考虑。不是简单地将各公司单体报表加总后再加上期末抵销金额就是合并报表金额。

提问人：10bian 时间：2016-07-28 11:51:44
陈老师，我用各个单体现金流量附表做的合并现金流量附表与用合并资产负债表、利润表做的合并现金流量附表基本能做平，但是两种方法做出的经营性应收和应付项目有将近 400 万的差。应收项目第一种情况比第二种少 400 万，而经营性应付项目却多 400 万，这是什么原因造成的

回答人：chenyiwei
不清楚具体情况，建议考虑在编制合并报表时的内部往来抵销等因素在采用各个单体现金流量附表做的合并现金流量附表时是否已经纳入考虑。